【裁判字號】    98,易,2267
【裁判日期】    980930
【裁判案由】    竊盜等
【裁判全文】
臺灣板橋地方法院刑事判決              98年度易字第2267號
公  訴  人  臺灣板橋地方法院檢察署檢察官
被      告  乙○○
                    （現於臺灣臺北看守所羈押中）
上列被告因竊盜等案件，經檢察官提起公訴（98年度偵字第2265
3 號），被告於本院準備程序進行中就被訴事實為有罪之陳述，
經本院告知簡式審判程序意旨，並聽取公訴人、被告之意見後，
本院裁定依簡式審判程序審理，判決如下：
    主  文
乙○○竊盜，累犯，處有期徒刑參月，如易科罰金，以新臺幣壹
仟元折算壹日。又變造普通重型機車駕駛執照，足以生損害於公
眾及他人，累犯，處有期徒刑參月，如易科罰金，以新臺幣壹仟
元折算壹日，扣案變造之「甲○○」名義之普通重型機車駕駛執
照上「乙○○」照片壹枚沒收。應執行有期徒刑肆月，如易科罰
金，以新臺幣壹仟元折算壹日。扣案變造之「甲○○」名義之普
通重型機車駕駛執照上「乙○○」照片壹枚沒收。
    事  實
一、乙○○前曾於民國96年間因竊盜等案件，經本院以96年度易
    字第2624號判處有期徒刑7 月、4 月，並定應執行刑為有期
    徒刑8 月，其於97年8 月12日入監服刑，嗣於98年1 月30日
    執行完畢。詎猶知不悔改，竟分別為下列行為：
  (一)其意圖為自己不法所有，基於竊盜之犯意，於98年7 月間某
    日（起訴書誤載為6 月中旬），在臺北縣樹林市○○街91巷
    2 弄15號前，見甲○○所有車牌號碼J8U —038 號之重型機
    車停放該處，趁無人注意之際，徒手翻開甲○○上開重型機
    車之置物箱後，竊取甲○○所有之普通重型機車駕駛執照、
    機車行車執照及強制汽車責任保險證各1 張，得手後，立即
    逃逸。
  (二)其復基於變造特種文書之犯意，於98年7 月間某日，在其位
    於同上市○○街91巷2 弄15號3 樓之住處，將上開竊取之普
    通重型機車駕駛執照1 張，換貼自己之相片，隨身攜帶待用
    ，以此方式變造甲○○之普通重型機車駕駛執照，足以生損
    害於甲○○及監理機關對於駕駛執照管理之正確性。嗣於98
    年8 月17日下午1 時10分許，在同上市○○路與東陽街口，
    為警查獲，當場起出變造之普通重型機車駕駛執照1 張，警
    員徵得其同意後，隨同前往其前開住處，並查獲機車行車執
    照及強制汽車責任保險證各1 張。
二、案經甲○○訴由臺北縣政府警察局樹林分局移送臺灣板橋地
    方法院檢察署檢察官偵查起訴。
    理  由
一、按除被告所犯為死刑、無期徒刑、最輕本刑為3 年以上有期
    徒刑之罪或高等法院管轄第一審案件者外，於第一次審判期
    日前之準備程序進行中，被告先就被訴事實為有罪之陳述時
    ，審判長得告知被告簡式審判程序之旨，並聽取當事人、代
    理人、辯護人及輔佐人之意見後，裁定進行簡式審判程序，
    刑事訴訟法第273 條之1 第1 項定有明文。經核本件被告乙
    ○○所犯均係死刑、無期徒刑、最輕本刑為3 年以上有期徒
    刑以外之罪，其於準備程序中就被訴事實為有罪之陳述，經
    法官告知簡式審判程序之旨，並聽取公訴人、被告之意見後
    ，本院爰依首揭規定，裁定由受命法官獨任進行簡式審判程
    序，合先敘明。
二、上開犯罪事實，業據被告乙○○於警詢、偵查及本院審理中
    均坦認不諱，並有證人陳勝原於警詢中證述明確，且有證人
    即被害人甲○○於偵查中證述綦詳，復有贓物認領保管單1
    紙及照片16張在卷可參，另有變造之「甲○○」名義之普通
    重型機車駕駛執照1 張扣案足憑，足認被告自白與事實相符
    ，本件事證明確，犯行洵堪認定。
三、核被告乙○○就犯罪事實一(一)所為，係犯刑法第320 條第1
    項竊盜罪；其就犯罪事實一(二)所為，係犯同法第212 條變造
    特種文書罪。其所犯上開竊盜罪及變造特種文書罪，犯意各
    別，罪名不同，應分論併罰之。又被告前有如事實欄所述之
    犯罪科刑及執行情形，此有臺灣高等法院被告前案紀錄表1
    份在卷可稽，其於有期徒刑執行完畢後，5 年以內再故意犯
    本罪，應依刑法第47條第1 項規定論以累犯，並加重其刑。
    爰審酌被告正值年輕力壯，不知謹慎言行，守法行事，竟竊
    取他人財物，且變造普通重型機車駕駛執照，破壞主管機關
    對於駕駛執照管理之正確性，亦有害於真正持照人甲○○，
    其犯罪之動機、目的、手段均不可取，惟其犯罪後坦承犯行
    ，態度良好等等一切情狀，分別量處如主文所示之刑，並分
    別諭知易科罰金之標準，且定其應執行之刑及易科罰金之折
    算標準。至扣案變造之「甲○○」名義之普通重型機車駕駛
    執照上被告乙○○之照片1 枚，為被告所有供犯罪所用之物
    ，爰依刑法第38條第1 項第2 款之規定沒收之。另有關扣案
    遭變造證件之證件本體仍屬該名義人即甲○○所有，自不得
    宣告沒收，附此敘明。
據上論斷，應依刑事訴訟法第273 條之1 第1 項、299 條第1 項
前段，刑法第320 條第1 項、第212 條、第47條第1 項、第51條
第5 款、第41條第1 項前段、第38條第1 項第2 款，刑法施行法
第1條 之1 第1 項、第2 項前段，判決如主文。
本案經檢察官簡志祥到庭執行職務。
中    華    民    國    98    年    9     月    30    日
                  刑事第一庭    法  官  連雅婷
以上正本證明與原本無異
如不服本判決應於送達後10日內向本院提出上訴狀
                                書記官  郭晉良
中    華    民    國    98    年    9     月    28    日
附錄本案論罪科刑法條全文：
中華民國刑法第212條
（偽造變造特種文書罪）
偽造、變造護照、旅券、免許證、特許證及關於品行、能力服務
或其他相類之證書、介紹書，足以生損害於公眾或他人者，處1
年以下有期徒刑、拘役或3 百元以下罰金。
中華民國刑法第320條
（普通竊盜罪、竊佔罪）
意圖為自己或第三人不法之所有，而竊取他人之動產者，為竊盜
罪，處5 年以下有期徒刑、拘役或5 百元以下罰金。
意圖為自己或第三人不法之利益，而竊佔他人之不動產者，依前
項之規定處斷。
前二項之未遂犯罰之。


司法院資訊處製作；財團法人民間司法改革基金會備份。
